【裁判字號】    99,審重訴,104
【裁判日期】    990430
【裁判案由】    侵權行為損害賠償
【裁判全文】
臺灣臺北地方法院民事裁定           99年度審重訴字第104號
原      告  Ｉ○○
            甲○○
            Ｔ○○
            Ｑ○○
            Ｚ○○
            Ａ○○
            Ｒ○○
            Ｋ○○
            午○○
            黃○○
            卯○○
            辛○○
            丁○○
            Ｅ○○
            宇○○
            ｉ○○
            Ｘ○○○
            亥○○
            未○○
            ｃ○
            Ｆ○○
            丙○○
            Ｖ○○
            子○○
            ｅ○○
            丑○○
            Ｕ○○
            巳○○
            ａ○○
            乙○○
            癸○○
            庚○○
            Ｙ○○
            壬○○
            天○○
            Ｍ○○
            宙○○
            ｆ○○
            Ｗ○○
            Ｃ○○
            Ｌ○○
            Ｄ○○
            酉○○
            戌○○
            申○○
            ｄ○○
            Ｂ○○
            Ｏ○○（陸思樺）
            寅○○
            己○○
            戊○○
            Ｐ○○
            ｇ○○
            地○○
            ｂ○○
            Ｇ○○
            辰○○
            Ｎ○○○
            玄○○
            Ｊ○○
被      告  Ｓ○○
上列當事人間請求侵權行為損害賠償事件，原告提起附帶民事訴
訟，經本院刑事庭以98年度重附民字第39號裁定移送前來，本院
裁定如下：
    主  文
原告之訴及假執行之聲請均駁回。
訴訟費用由原告負擔。
    理  由
一按因犯罪而受損害之人，於刑事訴訟程序得附帶提起民事訴訟
  ，對於被告及依民法負賠償責任之人，請求回復其損害，刑事
  訴訟法第487條第1項定有明文。又刑事庭移送民事庭之附帶民
  事訴訟，僅移送後之訴訟程序應適用民事訴訟法，至移送前之
  訴訟行為是否合法，仍應依刑事訴訟法決定之。移送民事庭之
  附帶民事訴訟於移送前提起時，不備刑事訴訟法之合法要件，
  即屬民事訴訟法第249條第1項第6 款所謂之起訴不備其他要件
  ，應以裁定駁回之，最高法院著有52年台上字第3055號判例可
  資參照。次按起訴，應以訴狀表明當事人及法定代理人、訴訟
  標的及其原因事實、應受判決事項之聲明，提出於法院為之，
  民事訴訟法第244條第1項著有規定。再按原告起訴不合程式或
  不備其他要件者，法院應以裁定駁回之。但其情形可以補正者
  ，審判長應定期間先命補正，同法第249條第1項第6 款亦定有
  明文。
二經查：
  (一)原告於本院刑事庭97年度金重訴字第18號等違反銀行法等案
    件繫屬中提起附帶民事訴訟，主張因被告之犯罪行為，致彼
    等受有損害，爰依法請求被告賠償損害，並願供擔保聲請宣
    告假執行。本院刑事庭嗣於該案審結後，依刑事訴訟法第
    504條第1項前段規定，將該附帶民事訴訟以98年度重附民字
    第39號裁定移送本庭審理。
  (二)查原告提起本件訴訟，並未於起訴狀中載明訴訟標的，且觀
    諸原告提出之起訴狀，亦未就應受判決事項之聲明具體表明
    請求之金額，致本院無法確認本件審判之範圍。是原告起訴
    顯未具備法定程式，因該等欠缺可以補正，本院乃於99年2
    月2日裁定命原告於收受送達後7日內補正之，原告業於同年
    月6 日收受該裁定，有送達證書在卷可稽，惟除原告ｈ○○
    、Ｈ○○分別於同年3月2日、5 日提出補正狀外，其餘原告
    逾期迄今均仍未補正，揆諸前開說明，該等原告之訴不能認
    為合法。
  (五)綜上所述，原告提起本件附帶民事訴訟，均不合法，應予駁
    回。原告之訴既經駁回，其假執行之聲請即失所附麗，應併
    予駁回之。
三依民事訴訟法第249條第1項第6 款、第95條、第78條，裁定如
  主文。
中    華    民    國    99    年    4     月    30    日
                  民事第六庭    法  官  陳婷玉
以上正本係照原本作成
如對本裁定抗告須於裁定送達後10日內向本院提出抗告狀，並繳
納抗告費新臺幣1,000元
中    華    民    國    99    年    4     月    30    日
                                書記官  吳鸝稻

司法院資訊處製作；財團法人民間司法改革基金會備份。
